ACORDAO-COMPLETO-2534701

ACÓRDÃO DE RELAÇÃO

ACÓRDÃO DE RELAÇÃO 2598/2022 ATA 15/2022 - SEGUNDA CÂMARA

Acórdão 2598/2022-TCU-Segunda Câmara
	
VISTOS e relacionados estes autos de tomada de contas especial instaurada pelo Banco do Nordeste do Brasil S.A. (BNB) , em desfavor de Associação Brasileira de Engenharia Sanitária e Ambiental - Abes (CNPJ 33.945.015/0001-81) , Francisco Vieira Paiva (CPF: XXX.887.483-XX) e José Sydrião de Alencar Junior (CPF: XXX.199.703-XX) , em razão de não comprovação da regular aplicação dos recursos do Convênio FUNDECI 2012/107 (peça 4) , firmado entre o BNB e Abes, e que tinha por objeto "projeto águas: feira regional sobre potencial hídrico (modulo curu) , visando apresentar, durante o evento, as principais políticas públicas, as iniciativas, tecnologias, projetos e soluções, para a gestão das águas, com modelos práticos de uso, reuso e não-uso da água, de forma sustentável e socialmente responsável", cujos repasses efetivos da União totalizaram R$ 64.360,00; 
	Considerando os pareceres uniformes exarados pela Secretaria de Controle Externo de Tomada de Contas Especial (peças 77 a 79) e pelo órgão do Ministério Público junto ao TCU (peça 80, Procurador Júlio Marcelo de Oliveira) , nos quais restou assentado que:
	i) "eventual débito apurado pela irregularidade na execução física do objeto no presente caso não atende ao disposto no art. 210, § 1º, inciso II, do Regimento Interno/TCU, segundo o qual o valor do débito apurado com base em estimativa não pode superar o real valor devido. E, neste caso, como o plano de trabalho e o orçamento da contratação não discriminam os itens de composição dos custos do objeto e seus valores unitários, não é possível apurar quantia segura para a parcela não alcançada dos objetivos, carecendo, assim, de pressuposto necessário a persecução do débito, sob o aspecto técnico"; 
	ii) "os outros apontamentos financeiros, mesmo que consistentes, resultam em débito irrisórios (recepcionistas - R$ 140,00, lanche - R$ 822,00, ) devendo ser desconsiderada, com o consequente arquivamento do processo, sobretudo porque, também sob o ângulo técnico, não há elemento nos autos que permita uma apuração correta do possível débito e que eventual diferença entre o custo da realização parcial do objeto e a verba federal utilizada não supera, neste caso, os custos do aprofundamento da apuração da própria diferença"; e
	iii) "o processo se encontra pendente de citação válida neste Tribunal", estando ausentes "os pressupostos para seu desenvolvimento válido e regular"; 
	ACORDAM os Ministros do Tribunal de Contas da União, reunidos em Sessão da Segunda Câmara, com fundamento no art. 143, inciso V, alínea "a", do RITCU, em:
	a) arquivar a presente tomada de contas especial, sem julgamento do mérito, com fundamento nos arts. 93 da Lei 8.443/1992, 169, inciso VI, 212 e 213 do RI/TCU c/c os arts. 6º, inciso I, e 19, caput, da IN/TCU 71/2012; e
	b) dar ciência aos responsáveis e ao Banco do Nordeste do Brasil S.A. a prolação do presente Acórdão; e
c) informar aos responsáveis e ao Órgão que o presente Acórdão pode ser acessado por meio do endereço eletrônico www.tcu.gov.br/acordaos.
1. Processo TC-Processo 045.220/2020-4 (TOMADA DE CONTAS ESPECIAL) 
	1.1. Responsáveis: Associação Brasileira de Eng. Sanitária e Ambiental Abes (33.945.015/0001-81) ; Francisco Vieira Paiva (XXX.887.483-XX) ; Jose Sydrião de Alencar Junior (XXX.199.703-XX) .
	1.2. Órgão/Entidade: Banco do Nordeste do Brasil S.A.
	1.3. Relator: Ministro Antonio Anastasia.
	1.4. Representante do Ministério Público: Procurador Júlio Marcelo de Oliveira.
	1.5. Unidade Técnica: Secretaria de Controle Externo de Tomada de Contas Especial (SecexTCE) .
	1.6. Representação legal: não há.
	1.7. Determinações/Recomendações/Orientações: não há.

Segunda Câmara

Banco do Nordeste do Brasil S.A.

Associação Brasileira de Eng. Sanitária e Ambiental Abes (33.945.015/0001-81); Francisco Vieira Paiva (XXX.887.483-XX); Jose Sydrião de Alencar Junior (XXX.199.703-XX).

ANTONIO ANASTASIA

não há.

Procurador Júlio Marcelo de Oliveira.

TOMADA DE CONTAS ESPECIAL (TCE)

Secretaria de Controle Externo de Tomada de Contas Especial (SecexTCE).